【裁判字號】    99,訴,2873
【裁判日期】    991119
【裁判案由】    毒品危害防制條例
【裁判全文】
臺灣板橋地方法院刑事判決              99年度訴字第2873號
公  訴  人  臺灣板橋地方法院檢察署檢察官
被      告  孫元祥
上列被告因違反毒品危害防制條例案件，經檢察官提起公訴（99
年度毒偵字第6029號），被告於準備程序進行中就被訴事實為有
罪之陳述，本院合議庭裁定由受命法官獨任進行簡式審判程序並
判決如下：
    主  文
孫元祥施用第一級毒品，累犯，處有期徒刑壹拾月。又施用第二
級毒品，累犯，處有期徒刑伍月。應執行有期徒刑壹年壹月。
    事  實
一、孫元祥前於(一)民國83年間，因違反麻醉藥品管理條例等案件
    ，經臺灣臺北地方法院以83年度訴緝字第38號判決判處有期
    徒刑10月及5 年8 月，其麻藥管理條例部分，嗣經臺灣高等
    法院以83年度上訴字第4499號判決改判處有期徒刑3 月確定
    ；(二)另於86年間，因施用毒品案件，經本院以87年度毒聲字
    第2822號裁定送觀察、勒戒後，認有繼續施用毒品傾向，復
    由本院以87年度毒聲字第3323號裁定施以強制戒治，於88年
    4 月13日停止戒治出所，並經臺灣板橋地方法院檢察署檢察
    官以88年度戒毒偵字第228 號為不起訴處分確定；(三)86年間
    ，因施用毒品、吸用麻藥、准讓禁藥、持有手槍及違反電信
    法等案件，經本院以86年度訴字第1299號判決判處有期徒刑
    3 年10月、10月、10月、10日及10月，其違反電信法及轉讓
    禁藥部分，嗣經臺灣高等法院以88年度上更(一)字第367 號判
    決改判處有期徒刑4 月、4 月確定；(四)前開(一)、(三)所示罪刑
    經本院以96年度聲減字第1359號裁定減刑並分別定應執行刑
    為有期徒刑3 年3 月、2 年9 月確定，而於96年7 月16日縮
    刑期滿執行完畢；(五)94年間，因施用毒品案件，經本院以94
    年度毒聲字第102 號裁定送觀察、勒戒後，認有繼續施用毒
    品之傾向，經本院以95年度毒聲字第1554號裁定施以強制戒
    治，於96年6 月11日停止戒治出所，並經臺灣板橋地方法院
    檢察署檢察官以96年度戒毒偵字第283 號為不起訴處分確定
    ；(六)99年間因施用第一級、第二級毒品案件，經本院以99年
    度訴字第1256號判決分別判處有期徒刑8 月、4 月，並定應
    執行刑為有期徒刑10月，嗣經臺灣高等法院以99年度上訴第
    2524號判決駁回上訴確定；(六)99年間因施用第一級毒品案件
    ，經本院以99年度訴字第2074號判決判處有期徒刑11月，嗣
    經臺灣高等法院以99年度上訴第3385號判決駁回上訴確定。
    詎其仍不知悔改，於前揭觀察勒戒執行完畢釋放後5 年內，
    復基於施用第二級毒品甲基安非他命之犯意，於99年6 月13
    日上午某時許，在在臺北縣板橋市○○街38巷5 弄2 之1 號
    住處內，以將第二級毒品甲基安非他命置於玻璃球（未扣案
    ）燒烤後，吸食煙氣之方式，施用甲基安非他命1 次；復另
    行起意，基於施用第一級毒品海洛因之犯意，於99年6 月14
    日23時許，在臺北縣板橋市○○街38巷5 弄2 之1 號住處內
    ，以將第一級毒品海洛因摻葡萄糖置於針筒內（未扣案），
    注射身體之方式，施用海洛因1 次。嗣警於同年月15日20時
    20分許持本院搜索票在上開處所執行搜索，為警查獲，經其
    同意後採集尿液檢體，並於警方採集之尿液送驗後，檢驗結
    果出具前，即犯罪未發覺前，向警察坦承其於前開時地施用
    第一級毒品海洛因之犯行，經送驗結果呈嗎啡、可待因及甲
    基安非他命陽性反應，始悉上情。
二、案經臺北市政府警察局士林分局移送臺灣板橋地方法院檢察
    署檢察官偵查起訴。
    理  由
一、按除被告所犯為死刑、無期徒刑、最輕本刑為三年以上有期
    徒刑之罪或高等法院管轄第一審案件者外，於前條第一項程
    序進行中，被告先就被訴事實為有罪之陳述時，審判長得告
    知被告簡式審判程序之旨，並聽取當事人、代理人、辯護人
    及輔佐人之意見後，裁定進行簡式審判程序，刑事訴訟法第
    273 條之1 第1 項定有明文。本件被告孫元祥所犯毒品危害
    防制條例第10條第1 項之施用第一級毒品罪，非屬最輕本刑
    為3 年以上有期徒刑之罪，且被告孫元祥於本院99年10月29
    日準備程序進行中，已就被訴之事實為有罪之陳述，經審判
    長告知被告簡式審判程序之旨後，被告及公訴人均同意改依
    簡式審判程序審理，本院合議庭乃依上揭規定，裁定本件由
    受命法官獨任進行簡式審判程序，合先敘明。
二、前開犯罪事實，業據被告孫元祥坦承不諱，又其於經警查獲
    後所採集之尿液檢體，經臺灣尖端先進生技醫藥股份有限公
    司以氣相層析質譜儀法鑑定結果，呈鴉片類（嗎啡、可待因
    ）及安非他命類（甲基安非他命）陽性反應，有臺北市政府
    警察局偵辦毒品案件尿液檢體委驗單（尿液檢體編號：0245
    13）及該公司出具之濫用藥物檢驗報告（報告日期：2010/7
    /8）、鑑定人翁瑞麟之結文各1 份附卷可稽（按施用海洛因
    後，係以嗎啡、可待因型態自尿液排出），足認被告自白應
    與事實相符，堪予採信。
三、按觀察、勒戒或強制戒治執行完畢釋放後，5 年內再犯第10
    條之罪者，檢察官應依法追訴，毒品危害防制條例第23條第
    2 項定有明文。經查，被告於94年間，因施用毒品案件，經
    本院以94年度毒聲字第102 號裁定送觀察、勒戒後，認有續
    施用毒品之傾向，經本院以95年度毒聲字第1554號裁定施以
    強制戒治，於96年6 月11日停止戒治出所，並經臺灣板橋地
    方法院檢察署檢察官以96年度戒毒偵字第283 號為不起訴處
    分確定，此有臺灣高等法院被告前案紀錄表1 份在卷可參，
    其於觀察勒戒執行完畢後5 年內再犯毒品危害防制條例第10
    條之罪，與毒品危害防制條例第23條第2 項之起訴條件符合
    。綜上，本件事證明確，被告犯行洵堪認定，應予依法論科
    。
四、核被告孫元祥所為，係犯毒品危害防制條例第10條第1 項之
    施用第一級毒品罪及同條第2 項之施用第二級毒品罪。被告
    施用前持有海洛因、甲基安非他命之低度行為，分別為施用
    之高度行為所吸收，不另論罪。被告所犯前開2 罪間，犯意
    各別，行為互殊，應分論併罰。又被告有事實欄所載曾因施
    用毒品經觀察勒戒執行完畢及法院判處罪刑確定之紀錄，有
    臺灣高等法院被告前案紀錄表1份 在卷可查，其於有期徒刑
    執行完畢後5 年以內，故意再犯本件有期徒刑以上之罪，應
    依刑法第47條第1 項之規定加重其刑。又警於99年6 月15日
    持本院核發之搜索票至上址執行搜索，斯時警員或其他有偵
    查犯罪職權之機關尚不知被告有施用第一級毒品海洛因及第
    二級毒品甲基安非他命之行為，嗣於同日22時許，被告在臺
    灣市政府警察局士林分局員警詢問時，即自承上述施用第一
    級毒品之犯行並接受裁判，此有該日調查筆錄1 份在卷可稽
    （見臺灣板橋地方法院檢察署99年度毒偵字第6029號卷第13
    頁），是被告就施用第一級毒品之犯行符合自首之要件，爰
    依刑法第62條前段之規定減輕其刑，並依刑法第71條第1項
    之規定先加後減之。爰審酌被告前有多次施用毒品前科，素
    行不佳，有前開前案紀錄表可參，未思改過自新，再犯本件
    施用毒品案件，顯然先前所受保安處分及刑之宣告、執行，
    均未收矯治、警惕之效，被告既無確實戒毒之決心，已難自
    拔，自應施以相當之刑罰，以期收教化之功能，兼衡其自知
    事證明確而坦承施用犯行，且其施用毒品犯行所生危害，主
    要以自戕身心健康為主，對於他人生命、身體、財產等法益
    ，尚未查得重大直接危害等一切情狀，各量處如主文所示之
    刑，並定應執行刑，以示懲儆。
據上論斷，應依刑事訴訟法第273 條之1 第1 項、第299 條第1
項前段，毒品危害防制條例第10條第1 項、第2 項，刑法第11條
前段、第47條第1 項、第62條前段、第51條第5 款，判決如主文
。
本案經檢察官黃致中到庭執行職務。
中    華    民    國    99    年    11    月    19    日
                  刑事第十四庭  法  官  傅明華
上列正本證明與原本無異。
如不服本判決，應於判決送達後10日內敘明上訴理由，向本院提
出上訴狀 (應附繕本) ，上訴於臺灣高等法院。其未敘述上訴理
由者，應於上訴期間屆滿後20日內向本院補提理由書「切勿逕送
上級法院」。
                                書記官  蔡一如
中    華    民    國    99    年    11    月    19    日
附錄本案論罪科刑法條全文：
毒品危害防制條例第10條：
施用第一級毒品者，處6 月以上5 年以下有期徒刑。
施用第二級毒品者，處3 年以下有期徒刑。

司法院資訊處製作；財團法人民間司法改革基金會備份。
